臺灣高等法院刑事判決　　　　　　　　　　　　　九十三年度上易字第一五九八號
　　上　訴　人
　　即　被　告　甲○○
右上訴人因違反毒品危害防制條例案件，不服臺灣士林地方法院九十二年度易字第五
八三號，中華民國九十三年八月十二日第一審判決（起訴案號：臺灣士林地方法院檢
察署九十三年度毒偵字第七九一號），提起上訴，本院判決如左：
    主  文
原判決撤銷。
甲○○施用第二級毒品，處有期徒刑陸月，如易科罰金以佰元折算壹日。
扣案之安非他命壹包（驗餘淨重零點伍公克）沒收銷燬之；包裝袋一個（重零點貳陸
公克）及安非他命吸食器壹組，均沒收之。
    事  實
一、甲○○曾於民國（下同）八十三年及八十五年間，分別有二次違反麻醉藥品管理
    條例案件前科，而於九十年間，又因施用毒品案件，經台灣桃園地方法院以九十
    年度毒聲字第一八○一號裁定送觀察、勒戒後，認有繼續施用毒品之傾向，為該
    法院以九十年度毒聲字第二七一○號裁定送強制戒治，而於九十年十一月二十八
    日停止戒治釋放，嗣於九十一年六月二十日戒治期滿後，為台灣桃園地方法院檢
    察署檢察官於九十一年七月二十五日以九十一年度戒毒偵字第四二一號不起訴處
    分確定。詎其仍不知悛悔，復於九十二年十二月二十一日晚上某時，在台北市○
    ○路○段九十二號三樓住處工作室內，以將安非他命放置於吸食器後予以燒烤吸
    食之方式，施用第二級毒品安非他命一次。嗣為警於九十二年十二月二十三日下
    午四時二十分許，在上址住處，持臺灣士林地方法院法官核發之搜索票搜索查獲
    ，並扣得其所有第二級毒品安非他命一包（毛重○點七七公克、淨重○點五一公
    克，取○點○一公克化驗，餘○點五公克，包裝重○‧二六公克）及安非他命吸
    食器一組。
二、案經臺北市政府警察局內湖分局報告臺灣士林地方法院檢察署檢察官偵查起訴。
    理  由
一、右揭犯罪事實，業據上訴人即被告甲○○迭於偵查、原審及本院審理中坦承不諱
    （見毒偵字第一八四號卷十五至十六頁，原審卷二四、三○至三一、三三頁，本
    院卷九十三年十月十三日審判筆錄貳頁），而被告於查獲時為警所採集之尿液，
    經送鑑定，呈安非他命陽性反應，有濫用藥物檢體監管紀錄表、明生生物科技股
    份有限公司九十三年一月七日濫用藥物檢體檢驗報告附卷可稽（見毒偵字第一八
    四號卷二五頁，毒偵字第一一一九號卷十五頁）；又被告所持有之粉末一包，經
    公克、淨重○點五一公克，取○點○一公克化驗，餘○點五公克，包裝重○‧二
    六公克），此有該局九十三年三月十七日北市鑑毒字第○○七號鑑驗通知書一紙
    在卷可憑（見毒偵字卷二三頁）；復有被告所有吸用安非他命之吸食器一組扣案
    可資佐證。而被告曾有二次違反麻醉藥品管理條例案件前科，並於九十年間，又
    因施用毒品案件，經台灣桃園地方法院以九十年度毒聲字第一八○一號裁定送觀
    察、勒戒後，認有繼續施用毒品之傾向，為該法院以九十年度毒聲字第二七一○
    號裁定送強制戒治，而於九十年十一月二十八日停止戒治釋放，嗣於九十一年六
    月二十日戒治期滿後，為台灣桃園地方法院檢察署檢察官於九十一年七月二十五
    日以九十一年度戒毒偵字第四二一號不起訴處分確定之事實，亦有台灣桃園地方
    法院檢察署檢察官九十一年度戒毒偵字第四二一號不起訴處分書（見毒偵字第一
    一一九號卷二頁）、人犯在監所最新資料系統在卷（見原審卷十六頁）、本院被
    告全國前案紀錄表附卷可據。本件事證明確，被告犯行洵堪認定。
二、按毒品危害防制條例於九十三年一月九日修正公布施行，就本案被告之犯行而言
    ，修正前後對於被告均應起訴之規定並無二致，修正後之規定應無對被告不利之
    問題，本件既為毒品危害防制條例修正施行前繫屬於檢察官偵查之案件，依修正
    後毒品危害防制條例第三十五條第一項第三款之規定，應依新修正之規定處理。
三、核被告所為，係犯毒品危害防制條例第十條第二項施用第二級毒品罪。被告因施
    用第二級毒品安非他命而持有第二級毒品安非他命，其持有之低度行為應為施用
    之高度行為所吸收，不另論罪。
四、原審予以論罪科刑，固非無見，惟查，毒品危害防制條例第十八條第一項規定，
    得諭知沒收並銷毀之者，以查獲之毒品及專供製造或施用毒品之器具為限，並不
    及於毒品之外包裝。上開經警查扣之毒品安非他命一包，其中供包裝第二級毒品
    安非他命所用之包裝袋一個，非屬第二級毒品安非他命，原審未將毒品部分及包
    裝袋分別為沒收銷燬及沒收之諭知，逕依毒品危害防制條例第十八條第一項規定
    ，對毒品（含包裝袋）諭知沒收銷燬，尚有未洽。被告提起上訴，請求從輕量刑
    ，固無可採，惟原判決既有可議，應予撤銷改判，審酌被告曾有多次施用毒品之
    前科，而於強制戒治後仍未能杜絕，及其生活狀況、品行、施用毒品情形、犯罪
    之動機，目的、手段、所生危害，惟犯罪後坦承犯行等一切情狀，量處如主文第
    二項所示之刑，並諭知易科罰金之折算標準如主文之所示。扣案之安非他命一包
    （淨重○點五一公克，取○點○一公克化驗，餘○點五公克）應依毒品危害防制
    條例第十八條第一項前段之規定沒收銷燬；而包裝第二級毒品安非他命所用之包
    裝袋一個（重○‧二六公克）及安非他命吸食器一組為被告所有供犯罪所用之物
    ，業據被告供承不諱（見毒偵字第一八四號卷十五背頁、三○頁），依刑法第三
    十八條第一項第二款規定宣告沒收之。
據上論斷，應依刑事訴訟法第三百六十九條第一項前段、第三百六十四條、第二百九
十九條第一項前段，毒品危害防制條例第十條第二項、第十八條第一項前段，刑法第
十一條前段、第四十一條第一項前段、第三十八條第一項第二款，罰金罰鍰提高標準
條例第二條，判決如主文。
本案經檢察官陳文禮到庭執行職務。
中    華    民    國    九十三    年      十        月      二十七      日
                              臺灣高等法院刑事第三庭
                                  審判長法  官  張　連　財
                                        法  官  許　仕　楓
                                        法  官  林　明　俊
右正本證明與原本無異。
不得上訴。
                                        書記官  蕭　進　忠
中　　　華　　　民　　　國　　九十三　　年　　　十　　　月　　二十九　　日
附錄：本判決論罪科刑法條全文
毒品危害防制條例第十條第二項
施用第二級毒品者，處三年以下有期徒刑。
